【裁判字號】    90,簡上,155
【裁判日期】    901221
【裁判案由】    偽造文書
【裁判全文】
臺灣臺北地方法院刑事判決                          九十年度簡上字第一五五號
    上  訴  人
    即  被  告  甲○○
右列上訴人即被告因偽造文書案件，不服本院九十年度簡字第八五六號，中華民國九
十年三月二十六日第一審刑事簡易判決（檢察官聲請簡易判決案號：九十年度偵字第
三二七二號），提起上訴，本院管轄之第二審合議庭判決如左：
    主  文
上訴駁回。
    事  實
一、甲○○為取得營業小客車駕駛人職業登記證，於民國八十八年底某日經由報紙分
    類廣告 (報紙名稱、電話號碼不詳），與不詳姓名年籍綽號「小李」之成年男子
    取得聯繫後，基於偽造臺北縣營業小客車駕駛人職業登記證之共同犯意聯絡，先
    由甲○○在臺北縣三重市○○路○段九七之十號三樓即其當時之居所外，交付其
    所有相片一幀及新臺幣（下同）六千元之代價予「小李」，委由「小李」在不詳
    時地偽造證號二一三九六二號之臺北縣營業小客車駕駛人職業登記證一紙（其上
    所載發證日期為八十九年一月二十日），再持向臺北縣警察局核定，足生損害於
    臺北縣警察局對營業小客車駕駛人管理之正確性。嗣偽造完成後，於八十九年一
    月上旬某日，在臺北縣三重市○○街、自強路口某計程車行交付甲○○。甲○○
    旋基於概括之犯意，將上開偽造之職業登記證置放於其所駕駛車牌號碼ＢＶ－四
    六八號營業小客車前擋風玻璃處而連續多次行使，迄八十九年十月十五日十四時
    二十分許，行經臺北市○○街、新生北路口時，經警臨檢查獲，並扣得甲○○所
    有上開偽造之營業登記證。
二、案經臺北市政府警察局中山分局報請臺灣臺北地方法院檢察署檢察官聲請以簡易
    判決處刑。
    理  由
一、檢察官所訴上訴人即被告甲○○交付其所有照片，以六千元之代價委由「小李」
    偽造臺北縣營業小客車駕駛人職業登記證，嗣後並持以行使之犯罪事實，（一）
    業據上訴人迭於警訊中及檢察官偵查中自承不諱，有警訊筆錄及偵查筆錄附卷可
    稽（見九十年度偵字第三二七二號偵查卷宗第十頁反面警訊筆錄、第二十五頁反
    面偵訊筆錄），復有臺北縣營業小客車駕駛人職業登記證（證號：二一三九六二
    號）一紙扣案可憑（見同前偵查卷宗第十七頁）；（二）又前開臺北縣營業小客
    車駕駛人職業登記證查無該證號資料係屬偽造乙節，亦有臺北縣警察局九十年一
    月五日九十北警交字第六○七二五號函在卷可考（見同前偵查筆錄第三頁），足
    認上訴人自白與事實相符；（三）上訴人以伊係遭「小李」所矇騙，且於警訊中
    被警員勸阻致未陳報「小李」之電話等語，執為上訴理由而請求廢棄原審判決，
    核與上訴人本案犯行無涉，上訴人所辯各端，委無可採。本件事證明確，上訴人
    前揭犯行，至堪認定，應予依法論科。
二、核上訴人即被告所為，係犯刑法第二百十六條、第二百十二條行使偽造特種文書
    罪。其偽造後復持以行使，偽造之低度行為經行使之高度行為所吸收，不另論罪
    。又被告就偽造特種文書部分犯行，與「小李」有犯意聯絡及行為分擔，應論以
    共同正犯。被告先後多次行使偽造特種文書犯行，時間緊接，所犯係構成要件相
    同之罪名，顯係基於概括犯意反覆為之，應依連續犯之例，加重其刑。又被告犯
    罪後，刑法第四十一條業於九十年一月四日修正，同年月十日經總統公佈施行，
    該條第一項規定：「犯最重本刑為五年以下有期徒刑以下之罪，而受六個月以下
    有期徒刑或拘役之宣告，因身體、教育、職業、家庭之關係或其他正當事由，執
    行顯有困難者，得以一元以上三元以下折算一日，易科罰金。但確因不執行所宣
    告之刑，難收矯正之效，或難以維持法秩序者，不在此限。」比較新舊法之結果
    ，舊法並未更有利於被告，依刑法第二條第一項前段規定，應適用裁判時即修正
    後之新法。扣案臺北縣營業小客車駕駛人職業登記證（證號：二一三九六二號）
    一紙，係被告犯罪所用之物，且為被告所有，業據被告於警訊中及檢察官偵查中
    供承不諱（見同前偵查卷宗第十頁反面警訊筆錄、第二十五頁反面偵訊筆錄），
    應依法宣告沒收。原審認被告事證明確，適用刑法第五十六條、第二百十六條、
    第二百十二條、併諭知易科罰金之標準及予以宣告沒收，其認事用法，均無不合
    ，被告上訴意旨仍執前開辯詞，提起上訴指摘原判決不當，非有理由，應予駁回
    。再被告經合法傳喚，有本院刑事卷宗所附送達證書可按，迄審判期日無正當理
    由未到庭，爰依刑事訴訟法第三百七十一條規定，不待其陳述，逕行判決，併此
    敘明。
據上論斷，應依刑事訴訟法第四百五十五條之一第一項、第三項、第三百六十八條、
第三百七十一條，判決如主文。
本案經檢察官黃東焄到庭執行職務
中      華      民      國     九十     年    十二    月    二十一      日
                                      臺灣臺北地方法院刑事第六庭
                                          審判長法  官  黃俊明
                                                法  官  劉煌基
                                                法  官  黃程暉
右正本證明與原本無異。
本判決不得上訴。
                                                書記官  張華瓊
中      華      民      國     九十     年    十二    月    二十五      日


司法院資訊處製作；財團法人民間司法改革基金會備份。
